【裁判字號】    90,易,29
【裁判日期】    900209
【裁判案由】    賭博
【裁判全文】
臺灣宜蘭地方法院刑事判決                              九十年度易字第二九號
    公  訴  人  臺灣宜蘭地方法院檢察署檢察官
    被      告  甲○○
                乙○○
右列被告因賭博案件，經檢察官提起公訴（八十九年度偵字第三四六九號），本院判
決如左：
    主  文
甲○○、乙○○共同連續在公眾得出入之場所賭博財物，甲○○處罰金伍仟元，乙○
○處罰金參仟元，如易服勞役，均以參佰元折算壹日。扣案之賭博性電動機具「麻將
臺」貳台（含ＩＣ板貳片）及賭資新台幣壹仟元均沒收。
    事  實
一、甲○○基於概括之犯意，自民國八十九年十一月十六日起，在宜蘭縣五結鄉○○
    路○段二四四號其所經營「菊藤香檳榔攤」後方店面內之公眾得出入場所，擺設
    賭博性電動機具「麻將台」二台，並自同年十一月二十日起，雇用明知上情亦具
    有概括犯意之乙○○為店員，負責販賣檳榔及管理前開賭博性電動機具，共同透
    過上開機具連續與不特定之賭客賭博財物，其方式為賭客每次至少須投入新台幣
    （下同）十元硬幣，依照機台板上所示不同之賠率選擇押注，與機器對賭麻將，
    如賭贏，所贏金錢將由機器直接退幣；如賭輸，則所押注之金錢將由機器沒入。
    嗣於八十九年十一月二十七日下午二時五十四分許，在上址為警查獲，並扣得該
    賭博性電動機具「麻將台」二台（含ＩＣ板二片）、機具內之賭資一千元。
二、案經宜蘭縣警察局羅東分局報請台灣宜蘭地方法院檢察署檢察官偵查起訴。
    理  由
一、訊據被告甲○○、乙○○均矢口否認有賭博之犯行，被告甲○○辯稱：前開店面
    雖為伊所承租，前面騎樓設置檳榔攤賣檳榔，但後方店面內為警查獲之二台賭博
    性電動機具，則非伊所擺設，而係一名叫綽號「阿勇」之男子，未經伊同意，擅
    自在八十九年十一月十六日左右擺設，伊發現之後便交代負責看管檳榔攤之小姐
    ，要將區分騎樓與店面鋁門拉起，不要讓他人入內把玩，平日伊經常待台北，都
    將檳榔攤交給店員管理，並未僱請乙○○在負責賣檳榔外，同時兼管前開電動機
    具云云；被告乙○○則辯稱：伊係於八十九年十一月二十日受僱看管檳榔攤，雖
    然當時該店面裡就有擺設電動機具，但伊僅負責賣檳榔、飲料及香菸等物品而已
    ，平日甲○○常常不在，都由其負責開門做生意，並將鋁門打開，但那是因為店
    裡面也有擺飲料，伊上班期間內，並沒有客人在把玩電動機具，其知道該機器如
    何賭玩，係因為先前在他處曾看過云云。然查，宜蘭縣警察局羅東分局於前揭時
    、地至上址臨檢時，現場雖無人賭玩，但前述二台電動賭博機具均已插上電源、
    處於供玩狀態，該二台賭博性電動機具均有設退幣口，機具內亦分別為警起出合
    計一千元之硬幣等情，有宜蘭縣警察局羅東分局於八十九年十一月二十七日所製
    作之臨檢紀錄表一件附卷可按，且為被告二人所不爭。又上址騎樓部分係經營檳
    榔攤，並與騎樓後方之店面部分有鋁窗相隔，然該處仍係面向車潮眾多之宜蘭縣
    五結鄉○○路（屬省道台九線公路之一段），但因店門開啟，僅需從該處經過即
    可看到騎樓後方店面狀況之情，亦據證人丙○○即查獲本案之宜蘭縣警察局羅東
    分局二結派出所警員到庭結證屬實，並證述稱：先前其巡邏經過該處時，即曾看
    過有很多人在電動機具旁聚集，當時雖然知道裡面有擺設電動機具，但不知道是
    屬於賭博性的，是直到臨檢當日才得知等語在卷，是上開擺設電動機具之處所，
    顯為之公眾得出入場所，而被告乙○○辯稱其上班時間均無客人把玩云云，亦難
    資採信。況前述電動賭博機具如何投幣賭玩等情，亦據被告乙○○於警訊時供述
    甚詳，茍前述電動賭博機具從未供人賭玩，被告乙○○焉有詳知賭法而向警供述
    之可能。另該電動機具如確經被告甲○○禁止客人賭玩，為何查獲當日卻處於已
    揭電源、隨時可供賭玩之狀態，而機具內並置有合計一千元之硬幣？參以被告辯
    稱前開賭博性電動機具係綽號「阿勇」者未經其同意擅自擺放，然衡諸社會常情
    ，寄放個人所有電動機具於他人處所，應會事先徵得屋主或管理者之同意，否則
    其擅自擺放，一方面無從管理該賭博機具、收取與賭客對賭之收益，另一方面亦
    須冒電動機具遭屋主或管理者逕自搬離、丟棄或出售之風險，因此被告甲○○應
    無不知該綽號「阿勇」者真實姓名或聯絡方式之可能，然其於偵查及本院審理中
    卻始終無法提供前開資料供本院傳訊，以審核其所是否屬實，從而綜上所述，足
    認被告二人所辯，顯為事後圖卸之詞，不足採信。此外，復有賭博性電動機具「
    麻將台」二台（含ＩＣ板二片）及機具內之賭資一千元扣案為佐，是本件事證明
    確，被告犯行均堪以認定，應依法論科。
二、核被告甲○○、乙○○所為，均係犯刑法第二百六十六條第一項前段之在公眾得
    出入之場所賭博財物罪。被告二人間就前開賭博犯行，有犯意之聯絡，及行為之
    分擔，為共同正犯。又渠等先後多次利用賭博性電動機具與賭客對賭之犯行，均
    時間緊接，方法相同，所犯又係構成要件相同之罪名，顯係基於概括之犯意而為
    之，應依連續犯之規定以一罪論，並加重其刑。爰審酌被告二人到案後雖未坦承
    犯行，然渠等顯係因一時失慮致罹刑章，擺設賭博性電動機具為二台，數量非鉅
    僅擺設一星期左右即為警查獲，犯罪時間不長，犯罪情節尚屬輕微，且被告乙○
    ○前無犯罪前科紀錄，而被告甲○○雖前於七十二年間曾竊盜案件經本院判處有
    期徒刑六月，緩刑二年確定，嗣緩刑期滿後未經撤銷假釋，視為未經刑之宣告，
    有被告二人之台灣高等法院被告全國前案記錄表、台灣高等法院檢察署前案紀錄
    簡覆表在卷可參，足認被告乙○○素行尚稱良好，而被告甲○○於前次竊案經判
    決後，亦知所警惕等情狀，量處所主文所示之刑，並諭知易服勞役之折算標準。
    又扣案之賭博性電動機具「麻將台」二台（含ＩＣ板二片）、機具內之賭資一千
    元，分為當場賭博之器具及在賭檯之財物，不問屬於犯人所有與否均應依刑法第
    二百六十六條第二項規定沒收，爰依右揭規定併予宣告沒收。
據上論斷，應依刑事訴訟法第二百九十九條第一項前段，刑法第二十八條、第五十六
條、第二百六十六條第一項前段、第二項、第四十二條第二項、罰鍰提高標準條例第
一條前段、第二條，判決如主文。
本案經檢察官張鳳清到庭執行職務
中      華      民      國      九十      年      二      月      九    日
                                  臺灣宜蘭地方法院刑事第一庭
                                          法  官
右正本證明與原本無異。
如不服本判決，應於判決送達後十日內，向本院提出上訴狀。
                                          書記官
中    華    民    國      八十        年              月               日
附錄本案論罪科刑法條全文：
刑法第二百六十六條


司法院資訊處製作；財團法人民間司法改革基金會備份。
